【裁判字號】    89,訴,368
【裁判日期】    890815
【裁判案由】    偽造文書
【裁判全文】
臺灣嘉義地方法院刑事判決                          八十九年度訴字第三六八號
    公  訴  人  臺灣嘉義地方法院檢察署檢察官
    被      告  甲○○
右列被告因偽造文書案件，經檢察官提起公訴 (八十九年度偵字第三九一八號），本
院判決如左：
    主  文
甲○○行使偽造私文書，足以生損害於公眾及他人，處有期徒刑肆月，緩刑肆年。嘉
義縣警察局嘉縣警交字第Ｌ00000000號舉發違反道路交通管理事件通知單之
通知聯、移送聯、覆聯、存查聯內偽造「乙○○」之署押肆枚沒收。
    事  實
一、甲○○於民國八十九年六月二十四日十四時三十五分許，因未攜帶行車執照、無
    機車駕駛執照而騎乘車牌號碼ＴＬＪ—五七五號機車，行經嘉義縣朴子市○○○
    路德興段時，復因未戴安全帽之違反道路交通管理處罰條例行為，遭嘉義縣警察
    局朴子分局警員攔下取締，詎甲○○為圖免被告發處罰，竟謊報駕駛人為其友人
    乙○○，使執勤警員據以製發嘉縣警交字第Ｌ00000000號舉發違反道路
  交通管理事件通知單（下稱交通違規通知單）一式四聯（即含通知聯、移送聯、
    迴覆聯、存查聯），甲○○並於該通知單「收受通知聯者簽章」欄內偽簽乙○○
    之署押（通知單因以複寫製作，通知聯、移送聯、迴覆聯、存查聯均有乙○○署
    押）表示已收受該通知單之意，旋交予處理之警員，而主張係由乙○○領受通知
    單，足以生損害於乙○○及嘉義縣警察局對交通事件管理之正確性；嗣甲○○於
    上開犯罪未經發覺前，向有偵查權之警員丙○○自首並接受裁判。
二、案經嘉義縣警察局朴子分局報請臺灣嘉義地方法院檢察署檢察官偵查起訴。
    理  由
一、訊據被告甲○○對右揭犯罪事實坦承不諱，核與證人即前揭舉發違規及接受自首
    之員警丙○○結證情節相符，且有上開交通違規通知單（移送聯）影本一紙及空
    白交通違規單一件附卷可証，事證明確，被告行使偽造私文書犯行，洵堪認定。
二、按被告甲○○在交通違規通知單「收受通知聯者簽章」一欄內偽簽「乙○○」姓
    名，單從形式上觀察，即足以知悉係表示由乙○○名義出具領收通知聯之證明，
    此與事先在印妥內容之收據上偽簽他人姓名之情形，無分軒輊，當然屬於刑法第
    二百十條所稱之私文書，被告復將該交通違規通知單交回處理之警員，即主張由
    「乙○○」領受通知單，足以生損害於嘉義縣警察局對交通事件管理之正確性及
    乙○○本人之權益，核其所為，係犯刑法第二百十六條、第二百十條之行使偽造
    私文書罪。又偽造署押行為，因係複寫，故一次簽名即有四枚署押，偽造署押為
    偽造私文書之階段行為，偽造之低度行為，為高度之行使行為所吸收，祇論以行
    使偽造私文書一罪。被告犯罪後未經發覺前，主動向有偵查權之警員自首並接受
    審判，應依刑法第六十二條前段之規定，減輕其刑。爰審酌被告之品行、智識程
    度、與被害人平日之關係、其犯罪之動機、手段、犯罪所造成之危害及犯罪後之
    態度等諸般情狀，量處如主文所示之刑。另查，被告前未曾受有期徒刑以上刑之
    宣告，此有台灣高等法院被告全國前案紀錄表及台灣嘉義地方法院檢察署刑案查
    註紀錄表各一件在卷可考，其因一時失慮，偶罹刑典，事後已坦承犯行，深具悔
    意，歷此次偵、審程序及刑之宣告後，當知警惕，信無再犯之虞，本院因認暫不
    執行其刑為當，爰併予以宣告緩刑四年，用啟自新。又上開交通違規通知單通知
    聯、移送聯、迴覆聯、存查聯均有被告所偽造乙○○之署押，均應依刑法第二百
  十九條之規定沒收之。
據上論斷，應依刑事訴訟法第二百九十九條第一項前段，刑法第二百十六條、第二百
十條、第六十二條前段、第七十四條第一款、第二百十九條，判決如主文。
本案經檢察官游悅晨到庭執行職務
中      華      民      國    八十九    年      八      月     十五     日
                                      臺灣嘉義地方法院刑事第二庭
                                          法  官
右正本證明與原本無異。
如不服本判決，應於判決送達後十日內，向本院提出上訴狀。
中      華      民      國    八十九    年      八      月     十五     日
                                          書記官  洪麗惠
附錄本案論罪科刑適用法條：
中華民國刑法第二百十六條：
行使第二百十條至第二百十五條之文書者，依偽造、變造文書或登載不實事項或使登
載不實事項之規定處斷。
第二百十條：
偽造、變造私文書，足以生損害於公眾或他人者，處五年以下有期徒刑。


司法院資訊處製作；財團法人民間司法改革基金會備份。
